ACORDAO-COMPLETO-2354829

ACÓRDÃO DE RELAÇÃO

ACÓRDÃO DE RELAÇÃO 1308/2019 ATA 19/2019 - PLENÁRIO

Acórdão 1308/2019-TCU-Plenário
Considerando que houve contratação de serviços advocatícios por inexigibilidade de licitação, sem que restassem demonstradas a singularidade do serviço contratado e a notória especialização do escritório contratado, em desacordo com o art. 30, caput, inciso II e § 1º, da Lei 13.303/2016e à jurisprudência do TCU;
Considerando a ausência de justificativa de preço da contratação, em infringência ao art. 30, § 3º, inciso III, da Lei 13.303/2016;
Considerando a falha no planejamento da contratação, ante a ausência de estimativa de todos os custos envolvidos, a exemplo de despesas com passagens aéreas, hospedagem, alimentação e transporte dos advogados contratados;
Considerando que o Contrato APMC 3/2018, celebrado em 11/1/2018, foi objeto de Termo de Distrato firmado entre as partes em 11/4/2018, tendo sido emitidas apenas duas notas fiscais no total de R$ 60.000,00 (inferior ao limite previsto no art. 6º, inciso I, da IN TCU 71/2012) , não persistindo a contratação irregular;
Considerando que, nos termos da Resolução-TCU 292/2018, que alterou a Resolução-TCU 259/2014, a fim de resguardar o sigilo e a proteção do denunciante, o documento original da denúncia, bem como qualquer outro documento no qual conste sua identificação, serão juntados ao processo como peças sigilosas, classificadas quanto à confidencialidade como informação pessoal, à luz da Lei 12.527/2011;
Considerando, ainda, que a reclassificação do processo de denúncia como público, após a decisão definitiva, não alcança as peças que contenham a identificação do denunciante, as quais permanecem classificadas como informação pessoal e delas não se concederá vista ou cópia durante o prazo de vigência da restrição, salvo nas hipóteses legais;
Os Ministros do Tribunal de Contas da União ACORDAM, por unanimidade, com fundamento nos arts. 1º, inciso XVI, e 53, da Lei 8.443, de 16 de julho de 1992, c/c os arts. 1º, inciso XXIV; 15, inciso I, alínea “p”; 143, inciso III; 234 e 235, todos do Regimento Interno/TCU, em conhecer da presente denúncia para, no mérito, considerá-la procedente; levantar o sigilo que recai sobre as peças destes autos, à exceção daquelas que contenham informação pessoal do denunciante, nos termos dos arts. 104, § 1º, e 108, parágrafo único, da Resolução-TCU 259/2014; e em dar ciência deste acórdão, juntamente com a instrução (peça 10) , ao denunciante e à Administração do Porto de Maceió (APMC) , vinculada à Companhia Docas do Rio Grande do Norte (Codern) , sem prejuízo das medidas a seguir, de acordo com os pareceres emitidos nos autos.
1. Processo TC-Processo 007.036/2018-3 (DENÚNCIA) 
	1.1. Responsável: Identidade preservada (art. 55, caput, da Lei n. 8.443/1992 c/c art. 31 da Lei 12.527/2011) 
	1.2. Interessado: Identidade preservada (art. 55, caput, da Lei n. 8.443/1992 c/c art. 31 da Lei 12.527/2011) 
	1.3. Entidade: Companhia Docas do Rio Grande do Norte
	1.4. Relator: Ministro Bruno Dantas
	1.5. Representante do Ministério Público: não atuou
	1.6. Unidade Técnica: Secretaria de Fiscalização de Infraestrutura Portuária e Ferroviária (SeinfraPor) .
	1.7. Representação legal: não há.
	1.8. Dar ciência à Administração do Porto de Maceió (APMC) , vinculada à Companhia Docas do Rio Grande do Norte (Codern) , sobre as seguintes irregularidades no Contrato APMC 3/2018, celebrado com o escritório Mendes & Brack Sociedade de Advogados, tendo como objeto a prestação de serviços técnico-profissionais de assessoria e consultoria técnica jurídica especializada na área do direito portuário, por inexigibilidade de licitação (art. 30, inciso II, da Lei 13.303/2016) :
	1.8.1. contratação de serviços advocatícios por inexigibilidade de licitação, sem que restassem demonstradas a singularidade do serviço contratado e a notória especialização do escritório contratado, os quais eram necessários para caracterizar a inviabilidade de licitação, em afronta ao art. 30, caput, inciso II e § 1º, da Lei 13.303/2016 e à jurisprudência do TCU (Acórdão 3413/2013-TCU-Plenário, 3924/2012-TCU-2ª Câmara, 4.050/2011-TCU-2ª Câmara, e 2.012/2007-TCU-Plenário, dentre outros) ;
	1.8.2. ausência de justificativa de preço, em infringência ao art. 30, § 3º, inciso III, da Lei 13.303/2016;
	1.8.3. falha no planejamento da contratação, ante a ausência de estimativa de todos os custos envolvidos, a exemplo de despesas com passagens aéreas, hospedagem, alimentação e transporte dos advogados contratados, em desacordo com os princípios da razoabilidade e da eficiência, em afronta ao art. 2º , caput, da Lei 9.784/1999 e ao art. 31, caput, da Lei 13.303/2016.

Companhia Docas do Rio Grande do Norte

BRUNO DANTAS

não há.

Não atuou

DENÚNCIA (DEN)

Secretaria de Fiscalização de Infraestrutura Portuária e Ferroviária (SeinfraPor).